臺灣彰化地方法院刑事判決　　　　　　　99年度易字第1344號
公　訴　人　臺灣彰化地方法院檢察署檢察官
被　　　告　林文弘
上列被告因違反毒品危害防制條例案件，經檢察官提起公訴（99
年度毒偵字第2110號），本院判決如下：
    主  文
林文弘施用第二級毒品，累犯，處有期徒刑捌月。
    事  實
一、林文弘前曾於民國90年間因施用毒品案件，經本院以90年度
    毒聲字第3619號裁定令入戒治處所施以強制戒治，於91年12
    月19日執行完畢釋放。復於強制戒治執行完畢釋放後5年內
    ，再犯施用毒品案件，經本院以94年度訴字第1129號判決判
    處有期徒刑1年、8月，應執行有期徒刑1年6月確定；又因竊
    盜案件，經本院以94年度簡字第139號判決判處有期徒刑6月
    確定，上開兩案經合併定應執行刑為有期徒刑1年11月並送
    監執行，於96年3月26日縮短刑期假釋出監，嗣因其於假釋
    期間內犯案，經撤銷假釋（尚有殘刑2月27日），再經本院
    以97年度聲減字第179號裁定各減刑為6月、4月、3月，並定
    應執行刑為有期徒刑11月15日確定，因其於假釋前已執行之
    刑期已逾減刑後應執行之刑期，故免予執行殘刑，而於96年
    7 月16日執行完畢（構成累犯）。詎其仍不思悔改，復基於
    施用第二級毒品甲基安非他命之犯意，於99年8月3日上午10
    時許，在其位於彰化縣彰化市○○里○○路○段512巷1號住
    處房間內，以將甲基安非他命置入玻璃管燒烤後吸食之方式
    ，施用第二級毒品甲基安非他命1次（上開玻璃管1支已丟棄
    而滅失）。嗣於99年8月4日晚間8時28分許，因其為毒品列
    管人口，為警通知到場，並徵其同意，採集其尿液送驗，結
    果呈毒品甲基安非他命、安非他命陽性反應，始查悉上情。
二、案經彰化縣警察局彰化分局報告偵辦。
    理  由
一、本案被告所犯係屬刑事訴訟法第376條第1款所列之最重本刑
    為3年以下有期徒刑、拘役或專科罰金之罪，本院爰依同法
    第284條之1之規定行獨任審判。
二、按被告以外之人（包括證人、鑑定人、告訴人、被害人及共
    同被告等）於審判外之陳述雖不符刑事訴訟法第159條之1至
    之4等四條之規定，而經當事人於審判程序同意作為證據，
    法院審酌該言詞陳述或書面陳述作成時之情況，認為適當者
    ，亦得為證據；當事人、代理人或辯護人於法院調查證據時
    ，知有刑事訴訟法第159條第1項不得為證據之情形，而未於
    言詞辯論終結前聲明異議者，視為有前項之同意，同法第15
    9條之5定有明文。立法意旨在於傳聞證據未經當事人之反對
    詰問予以核實，原則上先予排除。惟若當事人已放棄反對詰
    問權，於審判程序中表明同意該等傳聞證據可作為證據；或
    於言詞辯論終結前未聲明異議，基於尊重當事人對傳聞證據
    之處分權，及證據資料愈豐富，愈有助於真實發見之理念，
    且強化言詞辯論主義，使訴訟程序得以順暢進行，上開傳聞
    證據亦均具有證據能力。查檢察官、被告對於本案卷內相關
    證人之證述、文書卷證資料，有何不得為證據之情形，並未
    於本院言詞辯論終結前聲明異議，且有關本案證人之證述、
    文書卷證資料經本院於審理期日逐一提示、朗讀，並告以要
    旨，檢察官及被告對證據資料均表示無意見，本院審酌相關
    證人證述筆錄製成、文書卷證資料取得，並無證據顯示有何
    違背程序規定情事，依據上揭說明，均應具有證據能力。
三、上開犯罪事實，業據被告林文弘於本院審理時供承不諱，且
    被告為警採集之尿液，經送驗結果，確呈安非他命及甲基安
    非他命陽性反應，有彰化縣警察局彰化分局委託鑑驗尿液代
    號與真實姓名對照表、應受尿液採驗人尿液檢體採集送驗紀
    錄表、接受尿液採樣同意書及詮昕科技股份有限公司濫用藥
    物尿液檢驗報告各1紙在卷可佐，足認被告之自白與事實相
    符，堪以採信，本件罪證明確，被告之犯行，足以認定。
四、按修正毒品危害防制條例就施用毒品者，僅於「初犯」及「
    5 年後再犯」二種情形，有其追訴條件之限制，即須於初犯
    經觀察、勒戒或強制戒治釋放後，5 年內均無施用毒品之行
    為，始能認其前所實施之觀察、勒戒或強制戒治已足遮斷毒
    癮，而得於5 年後再犯時，再予適用初犯之規定，重行觀察
    、勒戒等程序；倘5 年內已經再犯，被依法追訴處罰，縱其
    第3次（或第3次以上）施用毒品之時間在初犯釋放5年以後
    ，即與「5年後再犯」之情形有別，且因已於「5年內再犯」
    ，顯見其再犯率甚高，原實施觀察、勒戒或強制戒治，已無
    法收其實效，而無5 年戒斷期之存在，自無再經觀察、勒戒
    及強制戒治之必要，應由檢察官逕行起訴，此有最高法院95
    年度台非字第59、65號判決及同年度第7次刑事庭會議決定
    足供參照。本案被告於90年間，因施用毒品案件，經本院以
    90年度毒聲字第3619號裁定令入戒治處所施以強制戒治，於
    91年12月19日執行完畢釋放後，復於5年內，又因施用毒品
    案件，再經本院以94年度訴字第1129號判決判處應執行有期
    徒刑1年6月確定等情，有臺灣高等法院被告前案紀錄表在卷
    可參。雖本件被告施用毒品之犯罪時間（99年8月3日）距其
    於91年12月19日強制戒治執行完畢經釋放後已逾5年，惟其
    既已經強制戒治，且於強制戒治執行完畢釋放後5年內之94
    年間，再犯施用毒品罪，被依法追訴處罰，則依前述說明，
    即與毒品危害防制條例第20條所定「5年後再犯」之情形不
    相符合，自應由本院依法審理判決。綜上所述，本件事證明
    確，被告於強制戒治執行完畢釋放後，5年內再施用第二級
    毒品甲基安非他命之犯行，堪以認定。
五、按甲基安非他命為毒品危害防制條例第2條第2項第2款所稱
    之第二級毒品，不得非法施用。核被告施用甲基安非他命之
    行為，係犯毒品危害防制條例第10條第2項之施用第二級毒
    品罪。被告施用前持有第二級毒品之低度行為，應為施用之
    高度行為所吸收，不另論罪。又被告前曾因施用毒品案件，
    經本院以94年度訴字第1129號判決判處有期徒刑1年、8月，
    應執行有期徒刑1年6月確定；因竊盜案件，經本院以94年度
    簡字第139號判決判處有期徒刑6月確定，上開兩案經合併定
    應執行刑為有期徒刑1年11月並送監執行，於96年3月26日縮
    短刑期假釋出監，嗣因其於假釋期間內犯案，經撤銷假釋（
    尚有殘刑2月27日），再經本院以97年度聲減字第179號裁定
    各減刑為6月、4月、3月，並定應執行刑為有期徒刑11月15
    日確定，因其於假釋前已執行之刑期已逾減刑後應執行之刑
    期，故免予執行殘刑，而於96年7月16日執行完畢等情，有
    臺灣高等法院被告前案紀錄表在卷可考，其於5年以內故意
    再犯本件有期徒刑之罪，為累犯，應依刑法第47條第1項之
    規定加重其刑。爰審酌被告素行不佳，曾有竊盜及多次施用
    毒品之前科，並曾因施用毒品經強制戒治，仍不知悔改，猶
    未能深切體認毒品危害己身之鉅，及早謀求脫離毒害之道，
    反而伺機再犯，未見有何收斂、警惕之意，無視於毒品對於
    自身健康之戕害及國家對於杜絕毒品犯罪之禁令，自有施以
    相當時期監禁以促其反省之必要，惟施用毒品固戕害個人健
    康至深，然就他人權益之侵害仍屬有限，兼衡其犯罪之動機
    、目的、手段、智識程度及犯後態度等一切情狀，量處如主
    文所示之刑，以示懲儆。至未扣案之玻璃管1支，雖屬本件
    供被告施用上開毒品所用之工具，惟業經被告丟棄而滅失，
    此據被告供明在卷，為免執行困難，爰不併予宣告沒收，附
    此敘明。
據上論斷，應依刑事訴訟法刑事訴訟法第299條第1項前段，毒品
危害防制條例第10條第2項，刑法第11條前段、第47條第1項，判
決如主文。
本案經檢察官劉欣雅到庭執行職務。
中    華    民    國    100    年    1    月    31    日
                      刑事第六庭      法  官  黃玉琪
以上正本證明與原本無異。
如不服本判決應於收受判決後10日內向本院提出上訴書狀，並應
敘述具體理由；其未敘述上訴理由者，應於上訴期間屆滿後20日
內向本院補提理由書（均須按他造當事人之人數附繕本）「切勿
逕送上級法院」。
中    華    民    國   100    年    1     月    31    日
                                      書記官  黃得翔